臺灣臺南地方法院刑事判決　　　　　　 99年度簡上字第419號
上　訴　人　周三和
即　被　告
上列上訴人即被告因妨害公務案件，不服中華民國99年10月13日
本院99年度簡字第2559號第一審簡易判決（聲請簡易判決處刑書
案號：99年度速偵字第112號），提起上訴，被告於本院審理程
序進行中，先就被訴事實為有罪之陳述，經本院管轄之第二審合
議庭裁定進行簡式審判程序，判決如下：
    主  文
上訴駁回。
周三和緩刑貳年。
    事實及理由
一、本件被告周三和所犯為死刑、無期徒刑、最輕本刑為三年以
    上有期徒刑以外之罪，亦非屬高等法院管轄之第一審案件，
    其於審理程序進行中，先就被訴事實為有罪之陳述，經審判
    長告知簡式審判程序之旨，並聽取公訴檢察官之意見後，依
    刑事訴訟法第273條之1第1項、第273條之2等規定，裁定進
    行簡式審判程序，且不受同法第159條第1項、第161條之2、
    第161條之3、第163條之1及第164條至第170條所規定證據能
    力認定及調查方式之限制，合先敘明。
二、本案經本院審理結果，認第一審判決以被告周三和罪證明確
    ，依刑事訴訟法第449條第1項前段、第454條第2項，刑法第
    140條第1項、第41條第1項前段，刑法施行法第1條之1，量
    處如原判決主文所示之刑，本院經核原審認事用法，並無違
    誤，量刑亦稱妥適，應予維持，並引用第一審簡易判決書及
    聲請簡易判決處刑書所記載之事實、證據及理由（如附件）
    。
三、上訴人即被告上訴意旨執其業已認罪，惟當天是因喝酒火氣
    較大，且員警值勤態度亦有不佳，希望能與對方和解，請求
    法院給予輕判為由，提起上訴，雖無理由，應予駁回。然查
    ，被告前雖曾因故意犯罪受有期徒刑以上刑之宣告，惟於執
    行完畢後，5年以內未曾因故意犯罪受有期徒刑以上刑之宣
    告，此有臺灣高等法院被告前案紀錄表1份在卷可參，爰審
    酌被告因情緒控制不佳，一時衝動而犯本案，惟業已坦承犯
    行，復於原審判決後之99年12月28日與當日遭其辱罵之員警
    蕭志寶達成和解，此亦有和解書1份在卷可稽（本院二審卷
    第23頁參見），是被告經此偵、審程序及刑之宣告後，應知
    所警惕，信無再犯之虞，本院因認原審所宣告之刑，以暫不
    執行為適當，爰併予宣告緩刑2年，以啟自新。
據上論斷，應依刑事訴訟法第455條之1第1項、第3項、第273條
之1第1項、第373條、第368條、刑法第74條第1項第2款，判決如
主文。
本案經檢察官王誠到庭執行職務。
中    華    民    國   100    年    1     月    28    日
                  刑事第六庭  審判長法  官  田幸艷
                                    法  官  施介元
                                    法  官  林臻嫺
以上正本證明與原本無異。
不得上訴。
                                    書記官  洪培綺
中    華    民    國   100    年    1     月    28    日
附錄本案論罪科刑法條全文
中華民國刑法第140條
（侮辱公務員公署罪）
於公務員依法執行職務時，當場侮辱，或對於其依法執行之職務
公然侮辱者，處 6 月以下有期徒刑、拘役或 1 百元以下罰金。
對於公署公然侮辱者亦同。